【裁判字號】    89,訴,363
【裁判日期】    901004
【裁判案由】    毒品危害防制條例
【裁判全文】
臺灣士林地方法院刑事判決                          八十九年度訴字第三六三號
    公  訴  人  臺灣士林地方法院檢察署檢察官
    被      告  乙○○
右列被告因違反毒品危害防制條例案件，經檢察官提起公訴（八十九年度偵字第四七
八六號），本院判決如左：
    主  文
乙○○連續轉讓第二級毒品，累犯， 處有期徒刑拾月。
    事  實
一、乙○○有多次違反麻醉藥品管理條例案件前科，前因違反同條例案件，經臺灣臺
    北地方法院以八十六年度訴字第一八０三號判處有期徒刑五月確定，於八十七年
    二月二十四日易科罰金執行完畢（構成累犯）。詎仍不知悛悔，基於概括犯意，
    於八十八年六月初，連續在臺北市○○區○○路三段一０六巷十一弄九號四樓與
    女友鍾曉慧（起訴書誤載為丙○○）租屋處，無償提供第二級毒品安非他命予鍾
    曉慧二次。嗣於八十八年六月二日，為警持搜索票前往右開住處執行搜索時，查
    獲乙○○、鍾曉慧、甲○○三人共處一室，並扣得安非他命六包、吸食器乙組、
    玻璃球吸食器二個、塑膠套三個、吸管二支、分裝袋四個、彈簧圈七條、彈頭及
    彈殼二十三個（均另案宣告沒收及沒收銷燬），始得悉上情。
二、案經臺北市政府警察局內湖分局移送臺灣士林地方法院檢察署檢察官偵查起訴。
    理  由
一、訊據被告乙○○矢口否認涉有前揭連續轉讓第二級毒品安非他命之犯行，辯稱：
    安非他命是友人「阿祥」帶到臺北市○○區○○路三段一０六巷十一弄九號四樓
    與女友鍾曉慧租屋處給大家施用，「阿祥」離去時將安非他命留下來云云。惟查
    ：
  (一)右揭連續二次無償提供安非他命予鍾曉慧施用之事實，業據被告於警訊時自白不
    諱（八十八年度偵字第五九三二號卷八十八年六月二日警訊筆錄），雖於八十八
    年六月三日檢察官偵查及本院調查時，均辯稱：八十八年六月二日警訊筆錄是警
    察自己寫的云云，然被告於本院訊問時自承案發時記憶較深，自以斯時之陳述為
    可信，其為警查獲時既已明白供述提供安非他命予鍾曉慧之事實，且該警訊筆錄
    係經被告確認無訛始行簽印，並無瑕疵可言，被告前開辯解，委不足採。
  (二)再查，被告於八十九年一月二十七日經通緝到案，於檢察官訊問時，亦坦承於八
    十八年六月初，無償提供安非他命予鍾曉慧二次（八十九年度毒偵緝字第一０號
    卷八十九年一月二十七日訊問筆錄），雖於本院調查時辯稱：當時不知道檢察官
    問什麼云云。然觀之該日偵訊筆錄，被告就查獲槍砲部分，尚知予以否認，就檢
    察官之其他問題，亦能一一陳述，並無異狀，且就轉讓安非他命之時間、地點、
    對象、次數，亦供述明確，被告有多次違反麻醉藥品管理條例前科，就持有、轉
    讓安非他命之行為係觸犯刑罰法律乙節，自難諉為不知，苟其確未曾轉讓安非他
    命予他人，必當自始至終堅決否認，豈會於出於自由意識陳述之情形下，竟與先
    前八十八年六月三日檢察官訊問所述，前後供詞不一，率爾入己於罪，是被告此
    部分辯詞同不足採。
  (三)又查，證人即被告之女友鍾曉慧（因毒品案件通緝中，致本院無從依被告聲請傳
    訊之）於八十八年六月二日警訊時已證述是被告提供安非他命供其施用（八十八
    年度偵字第五九三二號卷八十八年六月二日筆錄），雖其旋於翌日移送至檢察官
    訊問時予以否認，惟其於八十九年七月十二日檢察官偵訊時，復結證稱：被告有
    提供安非他命等語明確（八十九年度偵字第四八七六號卷第八頁背面），查證人
    鍾曉慧與被告係男女朋友關係，並無怨隙，當無設詞構陷之必要，且其於八十八
    年六月三日檢察官訊問時同時否認施用安非他命及被告提供安非他命之情，然依
    卷附臺灣高等法院檢察署刑案紀錄簡覆表、本院八十八年度毒聲字第一三七二號
    、八十九年度毒聲字第一四六號裁定，證人鍾曉慧確因八十六年六月二日被查獲
    施用安非他命，經送觀察、勒戒及強制戒治，堪認證人鍾曉慧確有施用安非他命
    之犯行，其就是否施用毒品部分既為不實陳述，自難期待就被告是否提供毒品來
    源據實以言，前開八十八年六月三日翻異否認之詞，應係曲意迴護被告，不足採
    信，其所為被告提供安非他命犯行之證詞，復核與被告上開自白相符，本件事證
    明確，被告所辯洵不足採，其犯行堪以認定，應依法論科。
  (四)末按犯罪事實應依證據認定之，無證據不得推定其犯罪事實，被告之自白，不得
    作為有罪判決之唯一證據，仍應調查其他必要之證據，以察其是否與事實相符，
    刑事訴訟法第一百五十四條、第一百五十六條第二項分別定有明文。被告於八十
    九年一月二十七日檢察官偵訊時，固自承有提供安非他命給友人甲○○乙次施用
    ，惟其於本院調查時辯稱：毒品是友人「阿祥」帶過來的，他走的時候，留部分
    在客廳桌上給大家，所以伊、鍾曉慧、甲○○三人一起吸用等語（本院九十年九
    月二十日審理筆錄），經質之證人甲○○亦結證：「（被告在八十九年一月二十
    七日檢察官偵訊中，他說有提供安非他命給你吸用？）是阿祥帶來的，他走後，
    將毒品留給大家吸用」、「（你說阿祥將毒品留下，他是否有說什麼？）阿祥沒
    有說留給誰，他將毒品留在被告的客廳中，說給大家吸用」、「（你說阿祥走後
    ，你們一起吸用的情形？）在場的人，如果想吸用，就去吸用，不用跟誰講」等
    情綦詳（本院九十年九月二十日審理筆錄），二人所述互核相符，是證人甲○○
    所施用之安非他命既係由「阿祥」提供，且離去後係留給在場人自行施用，則被
    告自無轉讓安非他命之犯行，此部分尚難遽以被告之自白認定為有罪，附此敘明
    。
二、核被告所為，係犯毒品危害防制條例第八條第二項之轉讓第二級毒品罪。被告於
    轉讓前後持有安非他命之低度行為，應為其轉讓之高度行為所吸收，不另論罪。
    被告先後二次犯行，時間緊接，觸犯構成要件相同之罪名，顯係基於概括犯意反
    覆為之，應依刑法第五十六條連續犯之規定論以一罪，並依法加重其刑。查被告
    有事實欄所載之犯罪科刑執行情形，此有臺灣高等法院被告全國前案紀錄表在卷
    可佐，其受有期徒刑之執行完畢後，五年以內再犯本件有期徒刑以上之罪，係屬
    累犯，應依刑法第四十七條之規定遞加重其刑。爰審酌被告犯罪之動機、目的、
    手段、轉讓安非他命之次數、提供安非他命予人施用，戕害他人身心健康及犯罪
    後之態度等一切情狀，量處如主文所示之刑。
據上論斷，應依刑事訴訟法第二百九十九條第一項前段，毒品危害防制條例第八條第
二項，刑法第五十六條、第四十七條，判決如主文。
本案經檢察官江林達到庭執行職務。
中      華      民      國      九十    年      十      月      四      日
                                    臺灣士林地方法院刑事第四庭
                                        法  官
如不服本判決，應於判決送達後十日內，向本院提出上訴狀。
附錄法條：毒品危害防制條第八條第二項


司法院資訊處製作；財團法人民間司法改革基金會備份。
